【裁判字號】    97,易,849
【裁判日期】    971031
【裁判案由】    竊盜
【裁判全文】
臺灣桃園地方法院刑事判決               97年度易字第849號
公  訴  人  臺灣桃園地方法院檢察署檢察官
被      告  甲○○
                    （
            戊○○
                      39號
                    （
上列被告因竊盜案件，經檢察官提起公訴（97年度偵字第18062
、18551 號），被告於本院準備程序進行中，就被訴之事實為有
罪之陳述，經告知其簡式審判程序之旨，並聽取當事人之意見後
，裁定進行簡式審判程序，判決如下：
    主  文
甲○○竊盜，累犯，處有期徒刑伍月；又竊盜，累犯，處有期徒
刑伍月。應執行有期徒刑捌月。
戊○○竊盜，處有期徒刑參月，如易科罰金，以新臺幣壹仟元折
算壹日。扣案之鑰匙肆支均沒收。
    事  實
一、甲○○前後曾因施用第一級毒品及第二級毒品案件，由本院
    於民國93年11月5 日以93年度訴字第1428號判處有期徒刑8
    月、4 月，因加重竊盜案件，由本院於94年2 月18日以93年
    度易字第513 號判處有期徒刑1 年6 月，上開3 罪並由檢察
    官聲請本院於94年6 月15日以94年度聲字第1482號裁定應執
    行有期徒刑2 年3 月，而自94年1 月26日起算其刑期，扣除
    羈押折抵刑期之日數為137 日，及依行刑累進處遇條例縮短
    刑期之日數為40日，原應於95年10月30日縮刑期滿，然於95
    年6 月14日因假釋付保護管束而出獄，迄95年10月30日因假
    釋未經撤銷前揭有期徒刑以已執行論。猶不知悔改，其於97
    年5 月8 日上午5 時許，在桃園縣龜山鄉○○○路8 之12號
    前，意圖為自己不法之所有，持其所有之鑰匙1 支，徒手竊
    取丙○○所有之車號8431-DM 號自用小貨車，得手後供己駕
    駛代步使用，嗣將該車棄置在桃園縣蘆竹鄉○○路與富國路
    路口，為警於97年5 月18日下午1 時40分許，在上開路口尋
    獲該車，並在該車車窗內側採得甲○○指紋1 枚。又於97年
    8 月17日下午4 時至11時間之某時，在桃園縣蘆竹鄉○○路
    ○ 段22號之「南崁聯合福利中心」前，意圖為自己不法之所
    有，持其所有之鑰匙1 支，徒手竊取乙○○所有之車號HUF-
    047 號重型機車，得手後供己駕駛代步使用。
二、戊○○意圖為自己不法之所有，於97年8 月16日上午7 時30
    分許，在桃園縣蘆竹鄉○○路181 號前，持其所有之鑰匙1
    支，徒手竊取丁○○所有之車號6412-DX 號自用小貨車，得
    手後供己駕駛代步使用。迄97年8 月23日上午3 時20分許，
    甲○○騎乘所竊得之車號HUF-047 號重型機車搭載戊○○，
    行經桃園縣蘆竹鄉○○路16之5 號前，為警查獲，並扣得戊
    ○○所有之鑰匙4 支，及攻牙器3 支、梅花扳手、T 字扳手
    、六角扳手、手套、手電筒各1 支。而戊○○於具有偵查職
    權機關尚未發覺其有竊取車號6412-DX 號自用小貨車前，主
    動供出上開竊盜犯行而自首，進而接受本件裁判，始查悉上
    情。
三、案經桃園縣政府警察局蘆竹分局報告臺灣桃園地方法院檢察
    署檢察官偵查起訴。
    理  由
一、本件被告所犯均係死刑、無期徒刑、最輕本刑為3 年以上有
    期徒刑以外之罪，其於準備程序中就被訴事實為有罪之陳述
    ，經法官告知簡式審判程序之旨，並聽取公訴人及被告之意
    見後，本院依刑事訴訟法第273 條之1 第1 項規定裁定進行
    簡式審判程序，合先敘明。
二、上揭事實，業據被告均於警詢、偵查及本院審理時均坦承不
    諱，核與被害人丙○○、乙○○、丁○○於警詢中證述其上
    開財物遭竊之情節相符，且有內政部警政署刑事警察局97年
    7 月18日刑紋字第0970097253號鑑驗書1 份、贓物認領保管
    單、贓物認領單、桃園縣政府警察局車輛協尋電腦輸入單各
    3 份附卷可稽，足認被告前揭任意性之自白與事實相符，堪
    以採信。本件事證明確，被告犯行已堪認定，應依法論科。
三、核被告所為，均係犯刑法第320 條第1 項竊盜罪。被告甲○
    ○上開2 次竊盜犯行，犯意各別，行為互殊，應予分論併罰
    。被告甲○○前後曾因施用第一級毒品及第二級毒品案件，
    由本院於93年11月5 日以93年度訴字第1428號判處有期徒刑
    8 月、4 月，因加重竊盜案件，由本院於94年2 月18日以93
    年度易字第513 號判處有期徒刑1 年6 月，上開3 罪並由檢
    察官聲請本院於94年6 月15日以94年度聲字第1482號裁定應
    執行有期徒刑2 年3 月，而自94年1 月26日起算其刑期，扣
    除羈押折抵刑期之日數為137 日，及依行刑累進處遇條例縮
    短刑期之日數為40日，原應於95年10月30日縮刑期滿，然於
    95年6 月14日因假釋付保護管束而出獄，迄95年10月30日因
    假釋未經撤銷前揭有期徒刑以已執行論，有臺灣高等法院被
    告前案紀錄表在卷可稽，為累犯，故被告甲○○所犯上開2
    罪，均應依刑法第47條第1 項規定加重其刑。又被告戊○○
    乘坐被告甲○○竊得之車號HUF-047 號重型機車被警方查獲
    後，在有偵查職權之機關尚未發覺其竊取車號6412-DX 號自
    用小貨車行前，主動供出上開竊盜犯行，業據其供承在卷，
    且警移送書上對於上述竊盜查辦情況，亦記載「查獲嫌犯甲
    ○○騎乘已報失竊之HUF-047 號重機車搭載嫌犯戊○○，龔
    嫌當場坦承上述犯行，帶同警方至桃園縣蘆竹鄉○○路3 段
    150 巷10弄1號旁起獲車號6412-DX自小貨車」等語，此外，
    觀諸全案卷證，查無可資證明被告戊○○為警查獲時，有足
    以讓承辦警員對於被告戊○○涉犯上開竊盜犯行，客觀上存
    有合理懷疑之事證，足堪認定被告合於自首之要件，應無疑
    義，關於被告戊○○之竊盜犯行，爰依刑法第62條前段規定
    減輕其刑。爰審酌被告甲○○為本件竊盜之行為手段、所竊
    得之財物為自小貨車及重型機車、且前有竊盜之前案紀錄，
    素行不佳、其於犯後坦承犯行之犯罪態度及公訴意旨求處有
    期徒刑1 年尚嫌過重等一切情狀，各量處如主文所示之刑及
    定其應執行之刑。另爰審酌被告戊○○為本件竊盜之行為手
    段、所竊得之財物為自小貨車、且曾有竊盜之前案記錄，素
    行非佳、其於犯後坦承犯行之犯罪態度及公訴意旨求處有期
    徒刑7 月尚嫌過重等一切情狀，量處如主文所示之刑及並諭
    知易科罰金之折算標準，以示懲儆。至檢察官聲請對被告宣
    告強制工作部分，按刑法第90條第1 項固規定「有犯罪之習
    慣，或因遊蕩或懶惰成習而犯罪者，於刑之執行前，令入勞
    動場所強制工作」，被告雖均有竊盜之前科紀錄，惟尚難認
    係積習已深，顯有犯罪之習慣，或因遊蕩、懶惰成習而犯罪
    之情形，本院認俟判決確定執行本件科處之有期徒刑，應足
    收刑罰執行矯正之效果，尚無依刑法第90條第1 項規定，對
    被告宣告強制工作之必要，附此敘明。至被告甲○○行竊所
    用之自備鑰匙，並未扣案，且被告於本院審理時供稱業已丟
    棄，亦非屬違禁物，爰不予宣告沒收。扣案自備鑰匙4 支，
    為被告戊○○所有供涉犯竊盜車號6412-DX 號自小貨車所用
    之物，此經被告供述在卷，爰依刑法第38條第1 項第2 款規
    定沒收之。至於扣案之攻牙器3 支、梅花扳手、T 字扳手、
    六角扳手、手套、手電筒各1 支，雖係被告所有，然並無證
    據足資證明為供被告竊盜犯行所用之物，爰不予宣告沒收，
    附此敘明。
據上論斷，應依刑事訴訟法第273 條之1 第1 項、第299 條第1
項前段，刑法第320 條第1 項、第47條第1 項、第62條前段、第
41條第1 項前段、第51條第5 款，刑法施行法第1 條之1 第1 項
、第2 項前段，判決如主文。
本案經檢察官楊凱真到庭執行職務。
中    華    民    國    97    年    10    月    31    日
                  臺灣桃園地方法院刑事第八庭
                          法  官  張明儀
以上正本證明與原本無異。
如不服本判決，應於判決送達後10日內向本院提出上訴狀（應附
繕本），其未敘述上訴理由者，應於上訴期間屆滿後20日內補提
理由書狀於本院，上訴於臺灣高等法院。
                          書記官  邱仲騏
中    華    民    國    97    年    11    月    3     日
附錄本案論罪科刑之法條：
中華民國刑法第320條第1項
（普通竊盜罪、竊佔罪）
意圖為自己或第三人不法之所有，而竊取他人之動產者，為竊盜
罪，處 5 年以下有期徒刑、拘役或 5 百元以下罰金。


司法院資訊處製作；財團法人民間司法改革基金會備份。
